臺灣屏東地方法院刑事判決　　　　　　　　　　　　　　九十三年度簡上字第九號
　　上　訴　人　臺灣屏東地方法院檢察署檢察官
　　被　　　告　丁○○
右上訴人因被告竊盜案件，不服本院刑事庭九十二年度簡字第六九三號，中華民國九
十二年十一月十七日刑事簡易判決（檢察官起訴案號：台灣屏東地方法院檢察署九十
二年度偵字第四七二０號及移
偵字第一二五八０號）提起上訴，本院判決如左：
    主  文
原判決撤銷。
丁○○連續竊盜，處有期徒刑肆月，如易科罰金，以佰元折算壹日。扣案之鑰匙壹
支，沒收。
    事實及理由
一、構成犯罪事實：
  (一)丁○○基於意圖為自己不法所有之概括犯意，先於民國九十二年九月二十一日凌
    晨一時許，在屏東縣東港鎮鎮海里鎮海宮前，以其所有之鑰匙，竊盜乙○○所有
    之車牌號碼ＷＭＸ─四七三號輕機車一部，得手後供己騎乘使用，嗣於同年月二
    十二日凌晨二時五十分許，在屏東縣竹田鄉○○村○○路四十一號旁之福德祠前
    ，為警查獲，並扣得鑰匙一支。復於同年十一月一日凌晨許，在台南縣永康市○○○街二三一號前，徒手竊取甲○○所有之車牌號碼ＯＱＨ─六七七號重機車一
    部，得手後復於同日下午八時許，在台南縣永康市大灣地區某處，拾獲丙○○○
    遺失之ＸＶＡ─六一一號車牌一張，並將車牌懸掛在前述機車上，供己使用，旋
    於同年月三日下午三時三十分許，在台南縣永康市○○路八九七巷一號前，為警
    查獲。
  (二)案經屏東縣警察局潮州分局移由台灣屏東地方法院檢察署檢察官提起公訴及臺灣
    臺南地方法院檢察署檢察官移送併辦。
二、認定犯罪事實所根據的證據及理由：
  (一)被告丁○○經合法傳喚無正當理由未到庭，惟前述犯罪事實，被告於警察局詢問
    時及檢察官訊問中均自白明確。
  (二)前項自白，核與被害人乙○○、甲○○及丙○○○指述之情節相符，此外，並有
    贓物認領保管單三張、照片二十張、屏東縣警察局車輛尋獲證明單、車輛竊盜車
    牌失竊資料個別查詢表及鑰匙一支扣案可資佐證。
  (三)是依上開卷附之各項文書、證物等補強證據已足資擔保被告於本院調查、審理中
    所為之上開任意性自白之真實性，按據刑事訴訟法第一百五十六條之規定，自得
    據被告前開任意性自白及各該補強證據，採信被告任意、真實之自白，認本件事
    證明確，被告犯行洵堪認定，應予依法論科。
三、論罪科刑的理由：
  (一)核被告丁○○竊取乙○○、甲○○所有財物之行為，係犯刑法第三百二十條第一
    項普通竊盜罪；另竊取丙○○○所有機車車牌之行為，係犯刑法第三百三十七條
    侵占遺失物罪。被告先後多次竊盜行為，時間緊接，並且觸犯構成要件相同的罪
    名，顯然是基於概括之犯意而為，為連續犯，應依刑法第五十六條規定從一竊盜
    罪處斷，並加重其刑。又被告所犯連續竊盜罪與侵占遺失罪間，有方法結果之牽
    連關係，為牽連犯，應從一重連續竊盜處斷。公訴人雖然僅就被告竊取乙○○財
    物部分聲請簡易處刑，其餘部分沒有在聲請簡易判決處刑書中及，但該未經聲
    請簡易判決部分，與聲請處刑部分具有連續犯的裁判上一罪關係，而檢察官就犯
    罪事實一部起訴，依刑事訴訟法第二百六十七條規定，其效力及於全部，本院自
    應就該未起訴部分一併審理，併此敘明。
  (二)原審據以論科，雖非無見。然查，原判決不及審究被告竊取甲○○及侵占丙○○○財物之犯行，即有未合，檢察官執此上訴，為有理由，應予撤銷改判。爰審酌
    被告的行為嚴重影響人民財產安全，惟各次所竊得財物的價值非鉅，及其被警查
    獲後仍不知悔改，又再度行竊等一切情狀，量處如主文所示的刑度，並諭知如易
    科罰金以銀元三百元（即新台幣九百元）折算一日，以表示懲儆。扣案之鑰匙一
    支為被告所有，且係供其犯罪所用，已遽其陳明在卷，爰依刑法第三十八條第一
    項第二款規定宣告沒收。
四、被告經合法傳喚，無正當理由不到庭，不待其陳述逕行判決。
五、適用法律之依據：
    依刑事訴訟法第四百五十五條之一第三項、第三百七十一條、第三百六十九條第
    一項前段、第三百六十四條、第二百九十九條第一項前段，刑法第五十六條、第
    三百二十條第一項、第三百三十七條、第五十五條、第四十一條第一項前段、第
    三十八條第一項第二款，罰金罰鍰提高標準條例第一條前段、第二項，判決如主
    文。
中      華      民      國      九十三      年    七    月      八      日
                                臺灣屏東地方法院刑事第五庭
                                  審判長  法  官   羅森德
                                          法  官   楊文廣
  法  官   林柏泓
右正本證明與原本無異。
不得上訴。
                                          書記官   劉音利
中      華      民      國      九十三      年      七      月    八    日
附錄本案論罪科刑法條全文：
中華民國刑法第三百二十條
 (普通竊盜罪、竊佔罪)
意圖為自己或第三人不法之所有，而竊取他人之動產者，為竊盜罪，處五
年以下有期徒刑、拘役或五百元以下罰金。
意圖為自己或第三人不法之利益，而竊佔他人之不動產者，依前項之規定
處斷。
前二項之未遂犯罰之。
中華民國刑法第三百三十七條
 (侵占遺失物罪)
意圖為自己或第三人不法之所有，而侵占遺失物、漂流物或其他離本人所
持有之物者，處五百元以下罰金。
中華民國刑法第五十五條
中華民國刑法第三十八條
 (沒收物)
左列之物沒收之：
一  違禁物。
二  供犯罪所用或犯罪預備之物。
三  因犯罪所得之物。
前項第一款之物，不問屬於犯人與否，沒收之。
第一項第二款、第三款之物，以屬於犯人者為限，得沒收之。但有特別規
定者，依其規定。
